ACORDAO-COMPLETO-2529329

ACÓRDÃO DE RELAÇÃO

ACÓRDÃO DE RELAÇÃO 1459/2022 ATA 8/2022 - SEGUNDA CÂMARA

Acórdão 1459/2022-TCU-Segunda Câmara
Em análise, ato de admissão emitido pela Empresa Brasileira de Correios e Telegrafos (ECT) em favor de Alexandre das Neves Silva Alves.
Considerando que o ato em questão contempla admissão expedida com fundamento em decisão judicial proferida pela 15ª Vara do Trabalho de Brasília/DF nos autos do processo de nº 0001035-92.2013.5.10.00150, de 19/11/2014, prorrogando a validade do concurso;
Considerando que a validade do certame expiraria em 11/09/2014 e o interessado foi convocado em 01/06/2015;
Considerando que a sobredita decisão judicial ainda não transitou em julgado;
Considerando que, em situações como a que ocorre nos presentes autos, este Tribunal tem entendido que, a despeito de a ECT ter dado cumprimento à decisão judicial, o caso possuiu contornos que não permitem oferecer a chancela de legalidade a essas contratações;
Considerando que a referida questão jurídica está em desacordo com a uníssona jurisprudência desta Corte de Contas acerca do assunto;
Considerando o entendimento firmado a partir do Acórdão 1414/2021-TCU-Plenário no sentido de ser possível "a apreciação de ato sujeito a registro mediante relação, na forma do art. 143, inciso II, do Regimento Interno do TCU, nas hipóteses em que a ilegalidade do ato decorra exclusivamente de questão jurídica de solução já pacificada na jurisprudência desta Corte de Contas";
Considerando, finalmente, os pareceres convergentes da Sefip e do Ministério Público junto a este Tribunal, em face da irregularidade apontada nos autos;
Os Ministros do Tribunal de Contas da União ACORDAM, por unanimidade, com fundamento no art. 71, inciso III, da Constituição Federal de 1988, c/c os arts. 1º, inciso V, 39, inciso I, da Lei 8.443/1992, e ainda com os arts. 143, inciso II, parte final, 260, § 1º, do Regimento Interno/TCU, em:
a) considerar ilegal o ato de admissão emitido em favor de Alexandre das Neves Silva Alves, negando o respectivo registro;
b) fazer a determinação especificada no subitem 1.7.
1. Processo TC Processo 043.638/2021-0  (ATOS DE ADMISSÃO) 
	1.1. Interessado:  Alexandre das Neves Silva Alves (XXX.885.421-XX) .
	1.2. Órgão/Entidade: Empresa Brasileira de Correios e Telegrafos (ECT) .
	1.3. Relator: Ministro Aroldo Cedraz.
	1.4. Representante do Ministério Público: Procurador Júlio Marcelo de Oliveira.
	1.5. Unidade Técnica: Secretaria de Fiscalização de Integridade de Atos e Pagamentos de Pessoal e de Benefícios Sociais (Sefip) .
	1.6. Representação legal: não há.
1.7. Determinar à Empresa Brasileira de Correios e Telegrafos que:
1.7.1. acompanhe os desdobramentos da Processo 1035-92-2013-5-10-0015, em trâmite na 15ª Vara do Trabalho de Brasília, e adote as medidas pertinentes em caso de desconstituição da sentença;
1.7.2. dê ciência da presente deliberação ao interessado.

Segunda Câmara

Empresa Brasileira de Correios e Telegrafos (ECT).

Alexandre das Neves Silva Alves (XXX.885.421-XX).

AROLDO CEDRAZ

não há.

Procurador Júlio Marcelo de Oliveira.

ATOS DE ADMISSÃO (ADS)

Secretaria de Fiscalização de Integridade de Atos e Pagamentos de Pessoal e de Benefícios Sociais (Sefip).